臺灣臺中地方法院刑事判決
111年度交易字第685號
公  訴  人  臺灣臺中地方檢察署檢察官
被      告  卓建緻




上列被告因公共危險案件，經檢察官提起公訴（111 年度偵字第
17207號），本院判決如下：
    主    文
卓建緻駕駛動力交通工具而吐氣所含酒精濃度達每公升零點二五
毫克以上，累犯，處有期徒刑陸月，併科罰金新臺幣肆萬元，有
期徒刑如易科罰金、罰金如易服勞役，均以新臺幣壹仟元折算壹
日。
    犯罪事實
一、卓建緻於民國111 年3 月12日上午9 時許起至同日上午10時
    許止，在臺中市南屯區春安路某工地內，飲用啤酒後，明知
    其已飲用酒類逾量，竟未待體內酒精成分退去，基於酒後駕
    駛動力交通工具之犯意，於同日上午10時許至同日下午3 時
    許之期間內，騎乘車牌號碼000-000 號普通重型機車上路。
    嗣於同日下午3 時許，行經臺中市南屯區建功路與忠勇路之
    交岔路口時，因行車不穩為警攔查，經警於同日下午3 時9 
     分許，當場測試卓建緻吐氣酒精濃度達每公升0.26毫克（0
    .26MG/L），而查獲上情。
二、案經臺中市政府警察局第四分局報告臺灣臺中地方檢察署檢
    察官偵查起訴。
    理    由
壹、程序事項
一、本判決所引用被告以外之人於審判外之陳述，檢察官、被告
    卓建緻於本院審理中均未聲明異議（本院卷第27至32頁），
    本院審酌該等證據資料作成之情況，核無違法取證或其他瑕
    疵，且與待證事實有關連性，認為適當得為證據，依刑事訴
    訟法第159 條之5 規定，均有證據能力。
二、又本判決所引用之非供述證據，查無違反法定程序取得之情
    形，依刑事訴訟法第158 條之4 規定之反面解釋，均具有證
    據能力。　
貳、實體認定之依據
一、上開犯罪事實，業經被告於警詢、偵訊、本院審理中均坦承
    不諱（偵卷第31至35、77、78頁，本院卷第27至32頁），並
    有警員職務報告、酒精測定紀錄表、臺中市政府警察局舉發
    違反道路交通管理事件通知單、車輛詳細資料報表、駕駛執
    照查詢結果等在卷可稽（偵卷第29、49、53、57、65頁），
    足認被告之自白與事實相符，洵堪採為論罪科刑之依據。
二、綜上，本案事證明確，被告上開犯行，堪以認定，應依法論
    科。
參、論罪科刑
一、核被告所為，係犯刑法第185 條之3 第1 項第1 款之駕駛動
    力交通工具而吐氣所含酒精濃度達每公升0.25毫克以上罪。
二、又按刑法第47條第1 項關於累犯加重之規定，係不分情節，
  　基於累犯者有其特別惡性及對刑罰反應力薄弱等立法理由，
    一律加重最低本刑，於不符合刑法第59條所定要件之情形下
    ，致生行為人所受之刑罰超過其所應負擔罪責之個案，其人
    身自由因此遭受過苛之侵害部分，對人民受憲法第8 條保障
    之人身自由所為限制，不符憲法罪刑相當原則，牴觸憲法第
    23條比例原則。於此範圍內，有關機關應自本解釋公佈之日
    起2 年內，依本解釋意旨修正之。於修正前，為避免發生上
    述罪刑不相當之情形，法院就該個案應依本解釋意旨，裁量
    是否加重最低本刑（司法院釋字第775 號解釋意旨參照）。
    被告前因公共危險案件，經本院以108 年度中交簡字第1755
    號判決判處有期徒刑6 月確定，於109 年3 月22日因徒刑執
    行完畢出監乙情，此經公訴檢察官於本院審理時主張並舉出
    本院108 年度中交簡字第1755號判決證明之（本院卷第33至
    35頁），復有臺灣高等法院被告前案紀錄表在卷可參（本院
    卷第13至17頁），是被告受徒刑之執行完畢，5 年以內故意
    再犯本案有期徒刑以上之罪，為累犯，審酌公訴檢察官於本
    院審理時表示：被告對酒駕犯行有惡性的延續，其刑罰反應
    薄弱，有加重處罰的必要，請依刑法累犯規定加重其刑等語
    （本院卷第31頁），及被告所犯構成累犯之上開案件亦為公
    共危險案件，與本案所犯之罪名相同，且被告於上開案件執
    行完畢後，竟再犯本案，可見其確未因此知所警惕，對於刑
    罰之反應力顯然薄弱，是參照上開解釋意旨、考量累犯規定
    所欲維護法益之重要性及事後矯正行為人之必要性，爰裁量
    依刑法第47條第1 項規定加重其刑。
三、爰以行為人之責任為基礎，審酌被告明知酒精成分對人之意
    識、控制能力具有不良影響，超量飲酒後會導致對週遭事務
    之辨識及反應能力較平常狀況薄弱，竟仍心存僥倖，逞強騎
    車上路，危及道路交通安全，且乏尊重其他用路人生命財產
    安全之觀念；並考量除上開使本案構成累犯之公共危險案件
    外，被告另有其餘公共危險犯行經法院論罪科刑之情，有上
    開臺灣高等法院被告前案紀錄表附卷可考，難認被告素行良
    好，本無再予寬貸之理；惟念及被告坦承犯行之犯後態度、
    本案所測得吐氣酒精濃度達每公升0.26毫克（0.26MG/L），
    尚未超逾刑罰下限標準值甚多；兼衡被告於本院審理中自述
    國中畢業之智識程度、目前從事臨時工、是中低收入戶、收
    入不穩定、離婚、無子之生活狀況（本院卷第32頁），暨其
    犯罪之動機、目的、手段、駕駛動力交通工具之種類、時間
    、路段、本次犯罪未發生交通事故等一切情狀，量處如主文
    所示之刑，併諭知有期徒刑如易科罰金、罰金如易服勞役之
    折算標準。
四、至執行裁判由為裁判法院對應之檢察署檢察官指揮之，此參
    刑事訴訟法第457 條第1 項規定即明，縱本院宣告之有期徒
    刑刑度使被告獲得易科罰金之機會，然被告是否得以易科罰
    金最終仍由執行檢察官權衡之，併此敘明。
據上論斷，應依刑事訴訟法第299 條第1 項前段，刑法第185 條
之3 第1 項第1 款、第47條第1 項、第41條第1 項前段、第42條
第3 項，刑法施行法第1 條之1 第1 項，判決如主文。
本案經檢察官黃政揚提起公訴，檢察官李濂到庭執行職務。
中　　華　　民　　國　 111　　年　　5 　　月　　31　　日
                  刑事第四庭　法　官   劉依伶
以上正本證明與原本無異。
如不服本判決應於收受送達後20日內向本院提出上訴書狀，並應
敘述具體理由；其未敘述上訴理由者，應於上訴期間屆滿後20日
內向本院補提理由書（均須按他造當事人之人數附繕本）「切勿
逕送上級法院」。
　　　　                       書記官  盧弈捷
中　　華　　民　　國　　111 　年　　5 　　月　　31　　日
附錄本案論罪科刑法條：
中華民國刑法第185條之3
駕駛動力交通工具而有下列情形之一者，處3年以下有期徒刑，
得併科30萬元以下罰金：
一、吐氣所含酒精濃度達每公升零點二五毫克或血液中酒精濃度
    達百分之零點零五以上。
二、有前款以外之其他情事足認服用酒類或其他相類之物，致不
    能安全駕駛。
三、服用毒品、麻醉藥品或其他相類之物，致不能安全駕駛。
因而致人於死者，處3年以上10年以下有期徒刑，得併科2百萬元
以下罰金；致重傷者，處1年以上7年以下有期徒刑，得併科1百
萬元以下罰金。
曾犯本條或陸海空軍刑法第54條之罪，經有罪判決確定或經緩起
訴處分確定，於十年內再犯第1項之罪因而致人於死者，處無期
徒刑或5年以上有期徒刑，得併科3百萬元以下罰金；致重傷者，
處3年以上10年以下有期徒刑，得併科2百萬元以下罰金。